【裁判字號】    98,易,853
【裁判日期】    980515
【裁判案由】    竊盜
【裁判全文】
臺灣臺北地方法院刑事判決               98年度易字第853號
公  訴  人  臺灣臺北地方法院檢察署檢察官
被      告  甲○○
上列被告因竊盜案件，經檢察官提起公訴（98年度偵字第4904號
），本院判決如下：
    主  文
甲○○竊盜，累犯，處拘役拾日，如易科罰金，以新臺幣壹仟
元折算壹日。
    事  實
一、甲○○有多次竊盜前科，最近一次入監執行徒刑，係因於民
    國95年間，其犯竊盜等案件，分別經本院95年度簡字第2313
    號、臺灣板橋地法院95年度簡字第7307號判處各有期徒刑6
    月確定，適中華民國九十六年罪犯減刑條例於96年7月16日
    施行，而上開二罪合乎減刑條件，經臺灣板橋地方法院以96
    年度聲減字第1995號裁定減為各有期徒刑3月，應合併執行
    有期徒刑5月確定，於96年9月20日執行完畢（復接續執行拘
    役25日，於96年11月15日縮刑期滿，於96年10月16日因拘役
    執行完畢出監）。詎其仍不知悔改，於98年2月8日晚間21時
    55分許，在臺北市中山區○○○路與松江路交岔路口附近之
    新生公園籃球場內，見乙○○所有之黑色霹靂腰包1只｛內
    含黑色皮夾1個、現金新臺幣（下同）300元、NOKIA牌A5610
    型手機1支（價值4,000元）、身分證、健保卡及駕駛執照各
    1枚暨鑰匙4支等財物｝放置在場邊，竟心生貪念，基於意圖
    為自己不法所有之犯意，趁乙○○打球而未及注意之際，徒
    手竊取該只黑色腰包，得手後將之拿在手上，轉身朝球場門
    口離去，適為在場球友鄭新逸發覺並上前將甲○○攔下，甲
    ○○見狀順手將該黑色腰包丟在地上，經乙○○指認並報警
    處理而查悉上情。
二、案經臺北市政府警察局中山分局報請臺灣臺北地方法院檢察
    署檢察官偵查起訴。
    理  由
一、證據能力部分：
    按被告以外之人於審判外之言詞或書面陳述，除法律有規定
    者外，不得作為證據，刑事訴訟法第159條第1項固定有明文
    。惟被告以外之人於審判外之陳述，雖不符合同法第159條
    之1至第159條之4之規定，而經當事人於審判程序同意作為
    證據，法院審酌該言詞陳述或書面陳述作成時之情況，認為
    適當者，亦得為證據。又當事人、代理人或辯護人於法院調
    查證據時，知有第159條第1項不得為證據之情形，而未於言
    詞辯論終結前聲明異議者，視為有前項之同意。刑事訴訟法
    第159條之5定有明文。經查，本件證人乙○○、鄭新逸於警
    詢時之證述（均未經具結），雖均屬被告以外之人於審判外
    之陳述，惟檢察官及被告甲○○於本院審理時，就各該證據
    均表示對其證據能力無意見，並均同意作為本件證據，且迄
    本件言詞辯論終結前均未聲明異議，本院審酌該等陳述作成
    時之狀況，均無顯不可信之情事，認均具證據能力，均得作
    為本件認定事實之證據。
二、上揭犯罪事實，業據被告於本院審理時坦承不諱，核與證人
    即被害人乙○○於警詢時指述失竊情節相符，並據目擊證人
    鄭新逸於警詢時證述綦詳，且有臺北市政府警察局中山分
    局扣押筆錄、扣押物品目錄表、扣押物品收據、臺北市政府
    警察局物品發還領據等附卷可稽，足認被告自白與事實相符
    ，應堪採信。本件事證明確，被告犯行洵堪認定，應依法論
    科。
三、核被告所為，係犯刑法第320條第1項之竊盜罪。又被告有多
    次竊盜前科，最近一次入監執行徒刑，係因95年間所犯竊盜
    等案件，分別經本院95年度簡字第2313號、臺灣板橋地法院
    95年度簡字第7307號判處各有期徒刑6月確定，嗣因上開二
    罪合乎中華民國罪犯減刑條例之減刑條件，經臺灣板橋地方
    法院以96年度聲減字第1995號裁定減為各有期徒刑3月，應
    合併執行有期徒刑5月確定，於96年9月20日執行完畢（接續
    執行拘役25日，於96年11月15日縮刑期滿，於96年10月16日
    因拘役執行完畢出監）等情，有臺灣高等法院被告前案紀錄
    表在卷可按，其前受徒刑執行完畢，於5年以內故意再犯本
    件最重本刑為有期徒刑以上之罪，為累犯，應依刑法第47條
    第1項規定，加重其刑。爰審酌被告正值青年，不圖上進，
    明知該黑色腰包係他人所有財物，竟貪圖不勞而獲，任意加
    以竊取，行為要有不該，惟其行竊得手後不久即被查覺，所
    竊財物業經被害人乙○○領回，對被害人所生危害非鉅，犯
    罪情節尚屬輕微及其犯後坦承犯行等一切情狀，量處如主文
    所示之刑，並諭知易科罰金之折算標準。
四、據上論斷，依刑事訴訟法第284條之1、第299條第1項前段，
    刑法第320條第1項、第47條第1項、第41條第1項前段，刑法
    施行法第1項之1第1項、第2項前段，判決如主文。
本案經檢察官鄧巧羚到庭執行職務
中    華    民    國    98    年    5     月    15    日
                        刑事第十二庭  法  官  陳慧萍
以上正本證明與原本無異。
如不服本判決應於收受送達後10日內向本院提出上訴書狀，並應
敘述具體理由；其未敘述上訴理由者，應於上訴期間屆滿後20日
內向本院補提理由書（均須按他造當事人之人數附繕）「切勿逕
送上級法院」。
                                      書記官  黃慧怡
中    華    民    國    98    年    5     月    15    日
附錄本案論罪科刑法條：
中華民國刑法第320條
（普通竊盜罪、竊佔罪）
意圖為自己或第三人不法之所有，而竊取他人之動產者，為竊盜
罪，處5年以下有期徒刑、拘役或5百元以下罰金。
意圖為自己或第三人不法之利益，而竊佔他人之不動產者，依前
項之規定處斷。
前二項之未遂犯罰之。


司法院資訊處製作；財團法人民間司法改革基金會備份。
